【裁判字號】    97,審勞小上,7
【裁判日期】    970508
【裁判案由】    清償債務
【裁判全文】
臺灣高雄地方法院民事裁定           97年度審勞小上字第7號
上  訴  人  乙○○
被  上訴人  甲○○
上當事人間請求清償債務事件，上訴人對於民國97年3 月11日本
院簡易庭96年度雄勞小字第15號第一審判決提起上訴，本院裁定
如下：
    主  文
上訴駁回。
第二審訴訟費用新臺幣壹仟伍佰元由上訴人負擔。
    理  由
一、按對於小額程序第一審判決之上訴，非以其違背法令為理由
    ，不得為之；又上訴狀內應記載上訴理由，表明下列各款事
    項：(一)原判決所違背之法令及其具體內容；(二)依訴訟資料可
    認為原判決有違背法令之具體事實，民事訴訟法第436 條之
    24第2 項、第436 條之25分別定有明文。所謂判決違背法令
    ，依同法第468 條規定，係指判決不適用法規或適用不當者
    而言；而有同法第469 條第1 款至第5 款所列情形之一者，
    為判決當然違背法令。據此，當事人提起上訴如以小額程序
    第一審判決有不適用法規或適用法規不當為上訴理由時，其
    上訴狀或理由書應有具體之指摘，並揭示該法規之條項或其
    內容，若係成文法以外之法則，應揭示該法則之旨趣，倘為
    司法院解釋或最高法院之判例，則應揭示該判解之字號或其
    內容，如依民事訴訟法第469 條第1 款至第5 款所列情形為
    理由時，其上訴狀或理由書應揭示合於該條款之事實，上訴
    狀或理由書如未依此項方法表明者，即難認為已對小額程序
    第一審判決之違背法令有具體之指摘，其上訴自難認為合法
    （最高法院71年台上字第314 號判例意旨參照）。次按當事
    人於第二審程序不得提出新攻擊或防禦方法，為民事訴訟法
    第436 條之28前段所明定，故上訴人如於上訴後提出新攻擊
    或防禦方法，上訴審法院自不得予以審酌。再按上訴不合法
    者，第二審法院應以裁定駁回之，同法第436 條第2 項準用
    第444 條第1 項前段亦有明文。
二、上訴意旨略以：上訴人因承攬原審被告汎洋公司船舶貨物裝
    卸業務，乃依汎洋公司之要求，將受僱人全部投保於汎洋公
    司名下，上訴人僱傭被上訴人時，即已告知被上訴人需自行
    負擔全額之勞健保費用及退休金提撥金，並於徵得被上訴人
    同意後，始僱用被上訴人，爰依法提起上訴。
三、經查：
  (一)被上訴人於原審即否認有同意自行負擔全額之勞健保費用及
    退休金提撥金情事，惟上訴人就此並未舉證證明，迄至提起
    本件上訴後，始聲請傳喚證人錢博男、陳金益、黃義文證明
    被上訴人有同意自行負擔勞健保費及退休金提撥金情事，核
    屬新攻擊防禦方法，依民事訴訟法第436 條之28前段規定，
    本院無從就此新攻擊防禦方法予以審酌。
  (二)上訴人之上訴理由，除聲請傳喚錢博男等證人證明被上訴人
    有同意自行負擔勞健保費及退休金提撥金情事外，並未具體
    指明原判決有何其他不適用法規或適用法規不當，或有民事
    訴訟法第46 9條第1 款至第5 款所稱當然違背法令之情事，
    及符合該條款要件之具體事實。是依上開說明，上訴人之上
    訴即非合法，應予駁回。
四、再按於小額訴訟之上訴程序，法院為訴訟費用之裁判時，應
    確定其費用額，民事訴訟法第436 條之19第1 項、第436 條
    之32第1 項定有明文。本件第二審裁判費用為新台幣1,500
    元，應由上訴人負擔，爰併為裁定如主文第2 項所示。
五、據上論結，本件上訴為不合法，依民事訴訟法第436 之32第
    1 、2 項、第436 條之19第1 項、第444 條第1 項前段、第
    95條、第78條，裁定如主文。
中    華    民    國    97    年    5     月    8     日
                      民事第二庭審判長法  官  林紀元
                                      法  官  陳業鑫
                                      法  官  黃悅璇
正本係照原本作成。
本裁定不得再抗告。
中    華    民    國    97    年    5     月    8     日
                                      書記官  林昭吟


司法院資訊處製作；財團法人民間司法改革基金會備份。
